【裁判字號】    95,上易,2311
【裁判日期】    951219
【裁判案由】    竊盜等
【裁判全文】
臺灣高等法院刑事判決                95年度上易字第2311號
上  訴  人  天○○
即  被  告
選任辯護人  陳祖德律師
上  訴  人  地○○
即  被  告
上列上訴人因竊盜等案件，不服臺灣桃園地方法院94年度易字第
1302號，中華民國95年9月27日第一審判決（起訴案號：臺灣桃
園地方法院檢察署93年度偵字第19492號），提起上訴，本院判
決如下：
    主  文
上訴駁回。
    事  實
一、天○○為地○○之兄，二人與真實姓名、年籍不詳綽號黑仔
    成年男子、綽號阿國成年男子及另名真實姓名、年籍不詳成
    年男子，共同基於意圖為自己不法所有概括犯意聯絡，自民
    國（下同）93年8月1日起至同年月20日止，在桃園縣龜山鄉
    蕭厝坑3之1號山區架設鴿網，攔截他人外放訓練飛行賽鴿，
    適Ｋ○○等人所有之賽鴿於附表1、2所示時間為野訓飛行而
    陸續於當日飛經前開山區不慎陷網，地○○、天○○等五人
    先後於附表所示Ｋ○○等人野放賽鴿當日將賽鴿自網上取下
    而竊取之（竊取時間詳如附表一、二）。並於渠等竊得賽鴿
    當日，在不詳地點，將渠等所竊如附表一所示賽鴿，以每隻
    新臺幣（下同）一千二百元價格出售予江榮豐（另經檢察官
    偵辦）。復於93年8月20日9時許，渠等竊得如附表二所示之
    賽鴿後，由黑仔以電話聯絡江榮豐前來前開山區，仍以每隻
    一千二百元之價格出售予江榮豐，江榮豐應允而依約前往，
    同日10時許，天○○、地○○等人將附表二所示賽鴿置於江
    榮豐所駕車牌號碼L62265號汽車上，適有據報前往山區查緝
    員警陳東慶等人到場，天○○、地○○等人見警前來分頭徒
    步逃竄，陳東慶等人追捕未果。然於前開地點起獲天○○所
    有車牌號碼BYB617號機車、地○○所有車牌號碼IBA820號機
    車、江榮豐使用車牌號碼L62265號自用小客車（車上置有如
    附表二所示之賽鴿41隻，及江榮豐所有，用以恐嚇取財所用
    之陳秋吉、邵芳龍名義之金融卡各一張、存簿各一本、記事
    簿一本、裝盛附表二所示之賽鴿之網子三個、腳環電話號碼
    四張，遠傳電信0000000000、0000000000、0000000000、00
    00000000、0000000000號預付卡五張、行動電話五具、千元
    鈔票一百張、五十元硬幣四十枚、十元硬幣一二八枚、五元
    硬幣二八枚、一元硬幣五八枚），始循線查悉上情。
二、案經桃園縣政府警察局八德分局報請臺灣桃園地方法院檢察
    署檢察官偵查起訴。
    理  由
一、上訴人即被告天○○、地○○均否認竊盜犯行，被告天○○
    辯稱略以：「只有前往山上採竹筍，並未竊取鴿子」云云；
    被告地○○辯稱略以：「常去山上採竹筍，檢察官所稱之通
    聯紀錄係因有不認識之年青人向我借手機撥打所致，且機車
    於93年8月20日遭竊」云云，另被告天○○之辯護意旨略以
    ：「被告因機車老舊且該處四處無人，故未將機車鑰匙取下
    。無證據證明被告如何與阿國等人有犯意聯絡，被告與江榮
    豐之三通電話紀錄短暫通話，係談購買竹筍之事」等語。經
    查：
(一)、按被告以外之人於審判外之陳述，雖不符刑事訴訟法第159
    條之1至第159條之4之規定，而經當事人於審判程序同意作
    為證據，法院審酌該言詞陳述或書面陳述作成時之情況，認
    為適當者，亦得為證據，刑事訴訟法第159條之5第1項定有
    明文。附表所示被害人Ｋ○○等人之於警詢之陳述，雖屬被
    告以外之人於審判外之陳述，惟經被告於審判程序同意採為
    證據（原審卷第26頁），且審酌該警詢筆錄之內容均為被害
    人Ｋ○○陳述渠等賽鴿如何遭竊之情節，衡情應無故為不實
    陳述之必要，另參之製作警詢筆錄之情況，亦屬適當，並無
    任何不法之情形，依前開規定，該警詢筆錄有證據能力。而
    本件認定事實所引用之本件卷內所有卷證資料（包含人證與
    文書證據、物證等證據），並無證據證明係公務員違背法定
    程序所取得，且卷內之文書證據，亦無刑事訴訟法第159條
    之4之顯有不可信之情況與不得作為證據之情形，則依刑事
    訴訟法第159條至159條之5之規定，本件認定事實所引用之
    本件卷證所有證據（包含人證與文書證據、物證等證據），
    均認為有證據能力，合先敘明。
(二)、證人即查獲本案員警陳東慶於原審證稱：「93年8月20日早
    上，李鎮楠立委之助理前來要求查緝擄鴿案件，於當日5、6
    時許，與林吉壯、陳武農前往桃園縣龜山鄉蕭厝坑山區，在
    山下就看到山上有架設鴿網，但找不到路上山，所以繞到別
    的地方查訪。因為有消息稱每天早上都會有人到桃園縣龜山
    鄉中央造幣場對面路口之廢棄工廠將鴿子交予使用車牌號碼
    L62265號汽車之人，所以渠等於當天早上9、10點左右便至
    中央造幣場對面之超商埋伏，約隔十幾分鐘，便發現該車牌
    號碼L62265號汽車，但該車僅在該處買檳榔，並未有交鴿之
    行為。因該車行進速度很快，所以無法看見車內有幾人。後
    該車離開後，我們駕車尾隨該車牌號碼L62265號汽車至蕭厝
    坑山區，但後來跟丟，然於返途中經過早上勘查之處，便推
    想車牌號碼L62265號汽車可能會前往該處，便開車進入該處
    ，於是看見該車牌號碼L62265號汽車停在架設鴿網山腳斜坡
    平台上，旁邊還停放二輛摩托車，有看見該處有四人在聊天
    ，但無法看見該四人之面貌，便駕車接近，但在該處之人可
    能察覺而分頭逃跑，下車追捕未獲。後返回前開車輛停放處
    ，發現該車牌號碼L62265號汽車未熄火，車上有四十餘隻賽
    鴿、行動電話及現金等物，該四十餘隻鴿子係以三個袋子裝
    著。現場之二部機車之鑰匙均插在上面未取下。後將前開汽
    車、機車拖回警局，約於當天15、16時許返回警局並查詢該
    等車輛之車籍資料，發現該二部機車在當天15、16時報失竊
    ，該二部機車之車主即為被告天○○、被告地○○，而汽車
    之車主為一名女子，便通知車主前來警局，但被告天○○、
    被告地○○稱當日沒空，至同年月23日二人才一起到警局，
    有看到地○○之小腿及腳踝處有竹枝、竹葉刮傷之痕跡，有
    拍照存證，天○○並無刮傷痕跡，被告二人到警局時並稱前
    往該處採竹筍。後依查扣之鴿子腳環上所留之電話號碼聯絡
    飼主前來領回鴿子，飼主至警局時均稱該等鴿子放出訓練後
    便未飛回，但並未接到恐嚇電話」等語（原審卷第102頁，
    95年9月13日審理筆錄）。
(三)、依證人陳東慶所述，於93年8月20日前往桃園縣龜山鄉蕭厝
    坑3之1號山區，係為查緝竊取賽鴿並進而恐嚇取財之案件，
    於前開山區查獲江榮豐所駕車牌號碼L62265號汽車上置有附
    表二所示遭竊賽鴿，足見駕駛該車牌號碼L62265號汽車之人
    係前往查獲地運載被竊賽鴿。再證人江榮豐於原審證稱：「
    自93年間至94年8月間從事擄鴿勒贖。用以勒贖之鴿子均係
    向綽號黑仔、阿國等人，黑仔、阿國在桃園縣兔仔坑、板橋
    三峽等處網鴿，平常伊係以電話向黑仔、阿國聯絡再相約地
    點交易。不知黑仔、阿國集團有多少人，但交易時見過黑仔
    、阿國以外之人，不知那些人之姓名、年籍。檢察官起訴書
    所載之鴿子（即附表一、二所示之賽鴿），均係向黑仔、阿
    國等人，即93年8月20日警方到場查獲渠等交易在場之該夥
    人所購買。93年8月20日早上一人駕駛車牌號碼L62265號汽
    車至桃園縣龜山鄉中央造幣場對面買檳榔，後約9時許左右
    ，再至與黑仔相約之桃園縣龜山鄉蕭厝坑3之1號山腳載鴿子
    ，到場時該處時，黑仔、阿國和另外三名男子已在該處，旁
    邊還停放二輛摩托車，交易的鴿子均以袋子裝著，將車子開
    過去，停車後至草叢上廁所，而黑仔、阿國等人將鴿子放在
    車上，後警察前來，黑仔那群人便逃跑」等語（原審卷第56
    頁、第109頁，95年6月12日審理筆錄、同年月8月13日審理
    筆錄）。證人江榮豐亦證述：「駕駛車牌號碼L62265號汽車
    係為前往桃園縣龜山鄉蕭厝坑3之1號山區拿取他人遭竊之賽
    鴿，而同日於警方到達其前開交易地點時與之在場之人即為
    交付其車上失竊賽鴿之人」等語，由證人陳東慶、江榮豐所
    述，可知93年8月20日，警方到達桃園縣龜山鄉蕭厝坑3之1
    號山區時，除江榮豐外，其餘在場之人即為交付為警查獲置
    於車牌號碼L62265號汽車上之癸○○等人失竊賽鴿（即附表
    二所示之賽鴿）之人。
(四)、被告天○○、被告地○○固坦承所有之車牌號碼BYB617號機
    車、車牌號碼IBA820號機車於93年8月20日警方前往桃園縣
    龜山鄉蕭厝坑3之1號山區查緝時停放在上址，惟均否認有在
    前開山區將附表二所示賽鴿販售交付予江榮豐之事，辯稱略
    以：「當日前往該處附近採竹筍而將機車停放在該處，因該
    處人煙稀少，所以均未將機車鑰匙拔下，當日15時許，採完
    竹筍返回停放機車處時，發現機車不見，便徒步下山返家，
    返家後再去警局報案」云云（原審95年9月13日審判筆錄）
    。然被告天○○、被告地○○均稱：「插置在渠等機車上之
    鑰匙除機車鑰匙外，尚有住處門戶之鑰匙」等語（原審卷第
    130頁）。且被告天○○稱：「採集竹筍之處距離停放機車
    處很遠，至少相距500至600公尺」，被告地○○稱：「停放
    機車至渠等採集竹筍處很遠，步行約需十幾分鐘」（原審95
    年9月13日審理筆錄）。被告天○○、被告地○○遺留在現
    場機車上之鑰匙非僅機車鑰匙，尚包括住家鑰匙，一旦遺失
    非但無法啟動機車，尚且無法返家，而前開鑰匙亦非難以攜
    帶之物，衡情被告二人會將住家鑰匙取下攜帶以防遺失或遭
    竊，以前述鑰匙未經取下之狀況，應可推知被告二人當時應
    在機車附近。即被告二人於警前往查緝之前應係在場。且依
    證人江榮豐所述，其前往該處時，見黑仔、阿國等五人在場
    ，其旁另停放二輛機車，顯見黑仔、阿國並無迴避停放機車
    在該處之被告天○○、被告地○○之情形，且在該處交易，
    益徵被告天○○、被告地○○應與黑仔、阿國等人同為共犯
    。亦即被告天○○、被告地○○與黑仔、阿國等人有於93年
    8月20日，在桃園縣龜山鄉蕭厝坑3之1號山區出售附表二所
    示賽鴿。
(五)、證人江榮豐證述所駕駛車牌號碼L62265號汽車上為警查獲之
    鴿子，係向黑仔、阿國之人所購買，並非其所竊取一節，與
    證人陳東慶證述，所得線索係指使用車牌號碼L62265號汽車
    之人向人收受鴿子，而非指稱使用該車之人竊取鴿子等情相
    符，且依證人陳東慶所述，該車牌號碼L62265號汽車前係在
    桃園縣龜山鄉中央造幣廠對面路口之廢棄工廠前取得他人交
    付之賽鴿，則江榮豐所取得之賽鴿如係其架網所竊而來，應
    可直接至架設鴿網處收取所竊賽鴿，而無必要與人相約在前
    開證人陳東慶所稱之廢棄工廠交付鴿子。故證人江榮豐所稱
    其係向黑仔、阿國等人購買他人遭竊之賽鴿而未參與竊鴿行
    為，尚屬可採。
(六)、證人陳東慶於原審證稱：「至前開山區查緝時，看到該處有
    四人（原審95年9月13日審理筆錄），與證人江榮豐所述：
    「當日交易之人共有五人」（原審95年6月12日、同田年9月
    13日審理筆錄）不同。依據證人陳東慶所述情節，係尾隨江
    榮豐所駕車輛之後偶然至前開山區查緝，且其到達之時，在
    場之人隨即逃離，其甚至無法辨識當時在上址之人面貌，顯
    見證人陳東慶見聞前開與江榮豐交易過程短暫，其是否得以
    在短暫時間內細數在場人數並加以確定，顯有所疑。而江榮
    豐既係前往該處交易，其既與對方有所接觸，自無誤認之可
    能，相較之下，應以前往交易之江榮豐所述較為準確，在場
    與江榮豐交易之人除被告二人外，另有三人。
(七)、附表一、二所示之賽鴿均係附表一、二所示Ｋ○○等人於附
    表1、2所示時間外放訓練而於飛行途中遭人以鴿網捕獲而失
    竊等情，業據被害人Ｋ○○等人於警詢陳述明確（詳如附表
    一、二證據欄所示），該等賽鴿均遭他人竊取一情，堪以認
    定。依附表一所示被害人Ｋ○○等人所述，附表一所示之賽
    鴿，均係於被害人野放當日遭竊，且被害人旋於同日稍晚數
    小時後即接獲恐嚇取財電話，前開賽鴿遭竊至被害人遭恐嚇
    取財間相隔時間短暫，又附表二所示之賽鴿，除Ｊ○○所有
    之賽鴿（即附表二編號17所示）係於93年8月19日實施飛行
    訓練外，其餘賽鴿均係93年8月20日6時至8時間實施飛行訓
    練，依證人江榮豐所述，其於93年8月20日約9時許，即接獲
    黑仔來電欲出售賽鴿，則扣除附表賽鴿分自新竹、苗栗、臺
    中、宜蘭等處飛至為警查獲之桃園縣龜山鄉蕭厝坑山區之時
    間，附表所示之賽鴿遭人竊取至江榮豐取得前開賽鴿間之時
    間短暫，堪認前開賽鴿應係與江榮豐交易之被告天○○、被
    告地○○等人所竊取，再依證人陳東慶所述，查獲附表二所
    示賽鴿之處附近即有架設鴿網之情形，顯見該處即有網捕賽
    鴿情事，另證人江榮豐亦證稱其所購買之賽鴿僅以三只網子
    分裝，而在該處與之交易之人有五人之多等情，苟被告等人
    係向他人購買賽鴿再予轉售江榮豐，大可僅由一至二人出面
    與江榮豐交易即可，顯無必要由五人出面。足認被告天○○
    、被告地○○等人在前開架設鴿網之桃園縣龜山鄉蕭厝坑山
    區與江榮豐交易，係因在該處捕捉盜取賽鴿，要求江榮豐前
    來該處就地交易。則被告天○○、被告地○○應有與綽號黑
    仔、阿國及另名男子共五人共同在上開地點竊取賽鴿而後就
    地將之出售予江榮豐。
(八)、證人江榮豐於原審證稱：「附表一、二所示之賽鴿均係向93
    年8月20日與之在桃園縣龜山鄉蕭厝坑3之1號山區交易之同
    批人所購買」（原審95年9月13日審理筆錄）、「購買鴿子
    後，依鴿子上所記載之鴿主電話撥打電話要求鴿主匯款」等
    語（原審95年6月12日審理筆錄），可見附表一所示失竊賽
    鴿係證人江榮豐向被告天○○、被告地○○等人購買後，再
    進行恐嚇取財犯行。又依被害人Ｋ○○等人所述，附表一所
    示之賽鴿，均係在被害人Ｋ○○等人野放當日遭竊，且被害
    人Ｋ○○等人均於賽鴿遭竊當日即接獲恐嚇取財之電話。蓋
    被告天○○、被告地○○等人於被害人野放前當無法竊取鴿
    子，渠等應係於被害人Ｋ○○野放後始為竊盜行為，又江榮
    豐既得於被害人Ｋ○○等人遭竊當日向Ｋ○○等人恐嚇取財
    ，可知江榮豐應係於Ｋ○○遭竊當日即自被告等人處取得賽
    鴿，可知被告二人應係於被害人Ｋ○○等人野放賽鴿當日竊
    盜，且同旋於同日收取賽鴿交予江榮豐。故依附表一所示，
    被告天○○、被告地○○有連續於附表一所示之時間（即93
    年8月1日、4日、6日、7日9日、10日、13日、16日、17日、
    18日、19日）竊盜。至附表二所示之賽鴿，雖其中編號17被
    害人Ｊ○○係於93年8月19日野放賽鴿，然其餘被害人癸○
    ○等人，均係於同年月20日野放賽鴿，且附表二所示之賽鴿
    均同於93年8月20日為警在車牌號碼L 62265號汽車上查獲，
    故附表二所示之賽鴿應係被告天○○、被告地○○等人於93
    年8月20日所竊取。被告天○○、被告地○○應有連續於93
    年8月1日、4日、6日、7日9日、10日、13日、16日、17日、
    18日、19日（即附表一之竊盜犯行）、20日（即附表二之竊
    盜犯行）連續竊盜。
(九)、被告天○○、被告地○○雖否認竊盜犯行，辯稱略以：「93
    年8月20日於山區採集竹筍」云云。證人江榮豐亦證稱：「9
    3年8月20日與之交易之人中，並無被告二人，僅向被告二人
    買過竹筍」云云。然警方在前開時地，在江榮豐所使用之車
    牌號碼L62265號汽車內查獲遠傳電信0000000000、00000000
    00、0000000000、0000000000、000000 0000號預付卡五張
    及筆記本一本，業據證人陳東慶於原審證述明確（原審95年
    9月13日審理筆錄），且有桃園縣政府警察局八德分局扣案
    物品目錄表一份（第19492號偵卷第174頁）在卷可按，前開
    扣案門號0000000000、0000000000、0000000000、00000000
    00、0000000000號預付卡五張，係江榮豐所使用一情，亦經
    證人江榮豐證述明確（原審95年6月12日審理筆錄），而前
    開扣案筆記本所記載「傅仔000000 0000」（第19492號偵卷
    第164頁）、「阿德000000000000」（同上偵卷第163頁），
    被告天○○自承：「綽號甫仔（臺語，音同傅仔），該
    0000000000號行動電話門號為我所使用」等語；被告地○○
    自承：「綽號阿澤（臺語，音同阿德），該0000000000號行
    動電話門號為我所使用」等語（原審95年9月13日審理筆錄
    ）在卷。顯係分指被告天○○、被告地○○及渠等所使用行
    動電話。雖證人江榮豐證稱：「因為向被告二人購買竹筍，
    所以被告二人告訴我電話號碼」云云（原審95年6月12日審
    理筆錄），然被告二人均稱：「並未種植竹筍，採集竹筍係
    他人種植，因為沒有整理，所以大家都去挖」等語（原審95
    年9月13日審理筆錄），惟據被告二人供承渠等均為油漆工
    （見同上筆錄），足見渠等非以販賣竹筍為業，僅是臨時至
    山區採摘他人種植竹筍而已，該竹筍既為他人之物，縱被告
    曾順利在該處挖採竹筍，亦知若遇所有權人出面阻止，必無
    法順利摘採，故被告二人日後是否仍可取得竹筍尚在未定，
    豈會將行動電話告以適巧相遇臨時購買竹筍之江榮豐，以為
    日後聯絡購買竹筍，是證人江榮豐所稱與事理有違，而無可
    採。又93年8月10日9時49分12秒，被告天○○所使用之0000
    000000號門號曾撥打至江榮豐所使用之0000000000號門號；
    於同日9時49分28秒、38秒，江榮豐所使用之0000000000 號
    門號撥打至天○○所使用之0000000000號門號；於同日9時
    49分35秒，天○○所使用之0000000000號門號再撥打至江榮
    豐所使用之0000000000號門號，雙方並未通話。後於同日9
    時5分23秒，江榮豐所使用之0000000000號門號撥打至天○
    ○所使用之0000000000號門號，雙方通話9秒。於同年月16
    日18時22分37秒，天○○所使用之0000000000號門號門號二
    度撥打至江榮豐所使用之0000000000號門號，雙方通話11秒
    。於同年月19日17時45分52秒，天○○所使用之0000000000
    號門號撥打至江榮豐所使用之0000000000號門號，雙方並未
    通話，旋於同日17時47分3秒，天○○所使用之0000000000
    號門號撥打至江榮豐所使用之0000000000號門號，雙方通話
    9秒等情，亦有卷附中華電信資料查詢在卷可按。雖被告天
    ○○辯稱：「93年8月間在山區曾有人向我借用行動電話一
    次，不知係撥予江榮豐，未曾打過電話予江榮豐，江榮曾撥
    打一次電話予我，係為聯絡購買竹筍事宜」云云（原審95年
    9月13日審理筆錄）。然觀諸前開通聯記錄，單自93年8月10
    至同年月19日間，被告天○○所使用之0000000000號行動電
    話門號即有七次撥打至江榮豐所使用之行動電話門號000000
    0000號或0000000000號內，不論被告天○○無法明確指出其
    所稱之借用電話之人借用之時地，自無法得知該人是否以被
    告天○○之電話撥打予江榮豐，縱認確有該人以被告天○○
    之上開電話撥打江榮豐之門號，然扣除該次通聯，被告天○
    ○使用之前開電話亦另有多次撥打至江榮豐所使用門號之情
    形，且該等通話分別發生於數日，被告天○○所辯其與江榮
    豐通聯恐係他人借用，非其所為一節，自屬不實。再被告天
    ○○於前開短短數日間，即有多次撥打江榮豐門號之情形，
    被告天○○顯與江榮豐相當熟識，且被告天○○斷無可能不
    知其前開通話之對象及目的，然被告天○○竟否認有與江榮
    豐通話或其與江榮豐之關係，足徵其所陳不實。是由江榮豐
    筆記本內留有被告天○○、被告地○○之綽號、聯絡電話，
    且被告天○○多次與江榮豐通聯等情形，可見被告天○○、
    被告地○○與江榮豐之關係非單僅購買竹筍。則證人江榮豐
    證稱：「與被告天○○、被告地○○僅有因購買竹筍而認識
    」云云，顯係附和被告天○○、被告地○○所為，自無足取
    。
(十)、綜上，本件事證明確，被告天○○、被告地○○之犯行堪以
    認定，應依法論科。
二、論罪科刑部分：
(一)、按行為後法律有變更者，適用行為時之法律。但行為後之法
    律有利於行為人者，適用最有利於行為人之法律，刑法第2
    條第1項定有明文，此條規定乃與刑法第1條罪刑法定主義契
    合，而貫徹法律禁止溯及既往原則，係規範行為後法律變更
    所生新舊法律比較適用之準據法，是刑法第2條本身雖經修
    正，但刑法第2條既屬適用法律之準據法，本身尚無比較新
    舊法之問題，應一律適用裁判時之現行刑法第2條規定以決
    定適用之刑罰法律。又以本次刑法修正之比較新舊法，應就
    罪刑有關之共犯、未遂犯、想像競合犯、牽連犯、連續犯、
    結合犯，以及累犯加重、自首減輕暨其他法定加減原因（如
    身分加減）與加減例等一切情形，綜其全部罪刑之結果而為
    比較，最高法院95年5月23日95年度第8次刑事庭會議決議參
    照。、關於共犯部分，被告天○○、被告地○○二人行為
    時之刑法第28條規定：「二人以上共同實施犯罪之行為者，
    皆為正犯。」，惟95年7月1日修正公布施行之刑法第28條則
    規定：「二人以上共同實行犯罪之行為者，皆為正犯」，比
    較修正前後之規定，並無較利或不利於被告等之情形，自應
    依刑法第2條第1項之規定適用被告等行為時即修正前刑法第
    28條之規定。、關於刑法第55條部分，被告天○○、被告
    地○○行為時之刑法第55條規定：「一行為而觸犯數罪名，
    或犯一罪而其方法或結果之行為犯他罪名者，從一重處斷」
    ，惟95年7月1日修正公布施行之刑法第55條則規定：「一行
    為而觸犯數罪名者，從一重處斷。但不得科以較輕罪名所定
    最輕本刑以下之刑」，此為法理之明文化，非屬法律之變更
    ，自應依刑法第2條第1項之規定適用被告天○○、被告地○
    ○行為時即修正前刑法第55條之規定。、關於刑法第56條
    連續犯部分，被告天○○、被告地○○行為後，刑法第56條
    連續犯之規定，業於94年1月7日修正公布刪除，並於95年7
    月1日施行。被告二人行為後新法業已刪除連續犯之規定，
    此刪除雖非犯罪構成要件之變更，但顯已影響行為人刑罰之
    法律效果，自屬法律有變更。依修正前規定，被告二人之數
    竊盜行為，可論以連續犯而以一罪論，然依修正後之規定，
    應予分論併罰，被告有附表一、二所示之多次加重竊盜行為
    ，苟予分論併罰，其刑度必遠重於以連續犯論以一罪而僅加
    重二分之一之刑度，故依修正後刑法第2條第1項規定，比較
    新、舊法結果，仍應適用較有利於被告天○○、被告地○○
    行為時法律即修正前規定論以連續犯。、綜合修正前、後
    之比較，揆諸前揭最高法院決議及修正後刑法第2條第1項前
    段、後段規定之「從舊、從輕」原則，自應全部適用被告天
    ○○、被告地○○行為時之法律，即修正前刑法之相關規定
    予以論處。
(二)、被告天○○、被告地○○與綽號黑仔、阿國及另名成年男子
    共五人共同竊取附表一、二所示賽鴿之所為，係犯刑法第32
    1條第1項第3款結夥三人以上之加重竊盜罪。被告天○○、
    被告地○○及綽號黑仔、阿國及另名成年男子間就前開加重
    竊盜犯行，有犯意聯絡行為分擔，均為共同正犯，應依修正
    前刑法第28條論以共同正犯。被告天○○、被告地○○先後
    數次以鴿網竊取如附表一、二所示賽鴿，有同時竊取分屬不
    同人所有之賽鴿之情事，各該次竊盜所為，為一行為同時觸
    犯數個竊盜罪，為同種想像競合犯，應依修正前刑法第55條
    前段規定從一重處斷。被告天○○、被告地○○於93年8月1
    日、4日、6日、7日9日、10日、13日、16日、17日、18日、
    19日（即附表一之竊盜犯行）、20日（即附表二之竊盜犯行
    ）之竊盜犯行，犯罪時間緊接，所犯基本構成要件相同，顯
    係基於概括犯意為之，應依修正前刑法第56條連續犯之規定
    ，論以一罪，並依加重其刑。
(三)、原審認被告二人罪證明確，並適用刑事訴訟法第299條第1項
    前段，修正後刑法第2條第1項前段、修正前刑法第28條、第
    55條、第56條、刑法第321條第1項第4款之規定，審酌被告
    天○○、被告地○○均自承育有子女，子女均已成年，渠等
    從事油漆工作，家中經濟均有子女支應，顯見二人毋須背負
    撫養子女及供養家庭經濟之壓力，然竟不思以正途營生，任
    意竊取他人賽鴿，更進而將之販售予江榮豐以之向鴿主勒贖
    ，使鴿主除蒙受財產損失，更造成被害人恐懼所飼賽鴿恐生
    不測之心理壓力，渠等犯罪情節至為惡劣，所生損害非淺，
    併衡被告天○○並無前科，被告地○○僅有施用毒品前科，
    二人素行尚可，及被告天○○教育程度為高中肄業，被告地
    ○○教育程度為小學畢業，二人並非未受教化，渠等智識程
    度當足以判斷是非，竟不知謹守份際，故觸法網，且犯罪後
    不思反省改過，冀圖以前開詭辯之詞遁責，耗費司法資源，
    犯罪後態度不佳等一切情狀，各量處有期徒刑拾月。扣案之
    陳秋吉、邵芳龍名義之金融卡各一張、存簿各一本、記事簿
    一本、裝盛附表二所示之賽鴿之網子三個、腳環電話號碼四
    張，遠傳電信0000000000、0000000000、0000 000000、000
    0000000、0000000000號預付卡五張、行動電話五具、千元
    鈔票一百張、五十元硬幣四十枚、十元硬幣一二八枚、五元
    硬幣二八枚、一元硬幣五八枚，均為江榮豐所有，用以恐嚇
    鴿主以取財所用之物，業據證人江榮豐於原審證述明確（原
    審95年6月13日審理筆錄），則前開物品並非被告二人或共
    犯黑仔、阿國及另名男子所有之物，且與本案竊盜犯行無關
    ，縱該前開物品係江榮豐用以恐嚇取財之物，然被告二人並
    未參與恐嚇取財犯行，自不就此為沒收之諭知。
(四)、經核原判決認事用法並無不合，量刑之諭知亦屬妥適，上訴
    人即被告二人上訴意旨仍執前詞否認犯罪，指摘原判決不當
    ，為無理由，應予駁回。
三、不另為無罪諭知部分：
(一)、公訴意旨另以：天○○為地○○胞兄，夥同江榮豐及某真實
    姓名年籍不詳之人，基於意圖為自己不法所有之概括犯意聯
    絡，自93年8月1日0時至同年月19日0時許，依賽鴿腳環上所
    留聯絡電話，撥打電話恐嚇附表三所示之鴿主（即起訴書附
    表一），依每隻賽鴿一千五百元至二千元不等數額加計特定
    代表尾數後，指示匯款至陳秋吉、邵芳龍所設之0000000000
    0000號、00000000000000號之郵局帳戶內，始釋放賽鴿，致
    附表三所示Ｋ○○等人心生畏懼，如數付款，因認被告天○
    ○、地○○此部分行為涉犯刑法第346條第1項之恐嚇取財罪
    嫌。
(二)、按犯罪事實應依證據認定之，無證據不得認定其犯罪事實；
    又不能證明被告犯罪者，應諭知無罪之判決，刑事訴訟法第
    154條第2項、第301條第1項分別定有明文。再認定被告有罪
    之事實，應憑證據，如未能發現相當之證據，或證據不足以
    證明，自不能以推測或擬制之方法，以為裁判之基礎；且認
    定事實所憑之證據，其為訴訟上之證明，須達於通常一般人
    均不致有懷疑，而得確信其為事實之程度者，始得據為有罪
    之認定，倘其證明尚未達到此一程度而有合理之懷疑存在時
    ，尚難為有罪之認定基礎；另苟積極證據不足以為不利於被
    告事實之認定，即應為有利於被告之認定，更不必有何有利
    之證據（30年上字第816號、40年臺上字第86號、76年臺上
    字第4986號判例參照）。
(三)、檢察官認被告天○○、被告地○○涉有前開犯行，係以附表
    三所示被害人Ｋ○○等人指述曾遭人恐嚇取財，並有匯款單
    據、陳秋吉、劭芳龍之帳戶資料可佐，被告天○○所使用之
    0000000000號門號曾與江榮豐所使用之0000000000、000000
    0000號門號互有通聯，且被告天○○、被告地○○之所辯稱
    前往前開山區採集竹筍之詞不足採信為其論據。
(四)、然查，證人江榮豐於原審證稱：「自93年間至94年8月24日
    為警查獲止，均從事擄鴿勒贖行為，係向綽號阿國、黑仔之
    人購買鴿子，然後再以所購買之鴿子向鴿主勒贖，93年8月
    間均是我撥打電話向鴿主勒贖，但曾要求童振榮為我提款」
    等語（原審95年6月12日審理筆錄）。證人江榮豐所述購買
    他人所竊賽鴿以恐嚇取財等情，與證人陳東慶證述查獲本案
    所據駕駛車牌號碼L62265號汽車之人係向他人取得賽鴿之訊
    息相符，已如前述，如交付江榮豐賽鴿之被告二人有與江榮
    豐共同為恐嚇取財犯行，縱由江榮豐撥打電話予鴿主實施恐
    嚇犯行，然可以鴿子身上所留電話予江榮豐撥打即可，而無
    必要搬運賽鴿，是由江榮豐稱自被告天○○、被告地○○處
    收受賽鴿運載等情，可見被告天○○、被告地○○應僅有竊
    取賽鴿並將之出售予江榮豐之行為。況依證人江榮豐所述，
    與之交易賽鴿之人為不詳姓名、年籍，綽號阿國、黑仔之人
    ，證人江榮豐復無法提供黑仔、阿國之其餘資料，偵查機關
    顯無法查出黑仔、阿國究為何人，並進而對之訴追，故證人
    江榮豐為黑仔、阿國開脫恐嚇取財犯行並無實益，顯無虛構
    情節迴護阿國、黑仔之必要。故證人江榮豐所稱，係向他人
    購買賽鴿，而後自行恐嚇取財等情，尚非不可採。
(五)、附表三所示之被害人Ｋ○○等人，雖稱渠等賽鴿野放訓練未
    歸後，接獲不詳人士電話告以須匯款以換回鴿子等情，然均
    無法指述究係何人恐嚇取財，是渠等證言自無法證明被告天
    ○○、被告地○○之恐嚇取財犯行。又附表三所示Ｋ○○等
    人之匯款單據，陳秋吉、劭芳龍之帳戶資料，僅可證明被害
    人Ｋ○○確有因不詳人士向之恐嚇而渠等依其指示而匯款一
    情，然亦無法證明實施恐嚇取財之人為何。且無證據證明前
    開陳秋吉、劭芳龍之帳戶係為被告天○○、被告地○○所持
    有使用，故前開被害人Ｋ○○之指述、匯款資料、陳秋吉、
    劭芳龍之帳戶資料，尚無法證明被告天○○、被告地○○有
    恐嚇取財犯行。至被告天○○、被告地○○所辯前往前開山
    區採集竹筍等情不足採信一節，已如前述，然此或可證明被
    告天○○、被告地○○確有在前開山區交付他人失竊之賽鴿
    予江榮豐之事，然尚無法以此推論被告天○○、被告地○○
    有與江榮豐有恐嚇取財之犯意聯絡或行為分擔，是此部分亦
    無法為被告二人是否涉犯恐嚇取財犯行之證明。
(六)、綜上，公訴意旨所舉證據，並無積極證據足以證明被告天○
    ○、被告地○○有與江榮豐共同為恐嚇取財之犯行，自無法
    使確信被告天○○、被告地○○確有此部分之犯行，故不能
    逕論被告二人此部分之罪刑，此部分犯罪既屬不能證明。惟
    因公訴意旨認被告天○○、被告地○○此部分犯嫌，與前開
    論罪科刑部分有牽連犯之裁判上一罪之關係，爰不另為無罪
    判決之諭知。
據上論斷，應依刑事訴訟法第368條，判決如主文。
本案經檢察官劉文水到庭執行職務。
中    華    民    國    95    年    12    月    19    日
                  刑事第十二庭  審判長法  官  蔡永昌
                                      法  官  陳榮和
                                      法  官  施俊堯
以上正本證明與原本無異。
不得上訴。
                                      書記官   陳彥蕖
中    華    民    國    95    年    12    月    19    日
附表一：
 ┌──┬─────────────┬──────────┐
 │編號│ 竊    取     情     節   │   證        據     │
 ├──┼─────────────┼──────────┤
 │    │以架設鴿網之方式，於93年8 │Ｋ○○於警詢之指述（│
 │    │月1 日6 時至8 時間某時，竊│第19492號偵卷第53頁 │
 │ 1  │取Ｋ○○所有，於同日6 時許│）                  │
 │    │，在臺北縣八里鄉所施放進行│                    │
 │    │飛行訓練之賽鴿4 隻。      │                    │
 ├──┼─────────────┼──────────┤
 │    │以架設鴿網之方式，於93年8 │                    │
 │    │月4 日6 時至9 時間某時，竊│寅○○於警詢之指述  │
 │ 2  │取寅○○所有，於同日6 時許│（同上偵卷第56頁）  │
 │    │，在基隆近海所施放進行飛行│                    │
 │    │訓練之賽鴿。              │                    │
 ├──┼─────────────┼──────────┤
 │    │以架設鴿網之方式，於93年8 │                    │
 │    │月6 日上午，竊取吳坤連所有│吳坤連於警詢之指述  │
 │ 3  │，於同日上午，在桃園縣永安│（同上偵查卷第58頁）│
 │    │漁港所施放進行飛行訓練之賽│                    │
 │    │鴿。                      │                    │
 ├──┼─────────────┼──────────┤
 │    │以架設鴿網之方式，於93年8 │                    │
 │    │月7 日上午，竊取戊○○所有│戊○○於警詢之指述  │
 │ 4  │，於同日上午，在桃園縣竹圍│（同上偵卷第60頁）  │
 │    │所施放進行飛行訓練之賽鴿。│                    │
 ├──┼─────────────┼──────────┤
 │    │以架設鴿網之方式，於93年8 │                    │
 │    │月7 日上午，竊取亥○○所有│亥○○於警詢之指述  │
 │ 5  │，於同日上午，在桃園縣竹圍│（同上偵卷第62頁）  │
 │    │所施放進行飛行訓練之賽鴿。│                    │
 ├──┼─────────────┼──────────┤
 │    │以架設鴿網之方式，於93年8 │                    │
 │    │月7 日上午，竊取Ｐ○○所有│Ｐ○○於警詢之指述  │
 │ 6  │，於同日上午，在桃園縣蘆竹│（同上偵卷第64頁）  │
 │    │鄉所施放進行飛行訓練之賽鴿│                    │
 │    │。                        │                    │
 ├──┼─────────────┼──────────┤
 │    │以架設鴿網之方式，於93年8 │                    │
 │    │月7 日7 時至11時間某時，竊│Ｏ○○於警詢之指述  │
 │ 7  │取Ｏ○○所有，於同日7 時許│（同上偵卷第66頁）  │
 │    │，在基隆市金山所施放進行飛│                    │
 │    │行訓練之賽鴿1 隻。        │                    │
 ├──┼─────────────┼──────────┤
 │    │以架設鴿網之方式，於93年8 │                    │
 │    │月7 日7 時至11時間某時，竊│庚○○於警詢之指述  │
 │ 8  │取庚○○所有，於同日7 時許│（同上偵卷第68頁）  │
 │    │，在桃園縣大園鄉竹圍漁港所│                    │
 │    │施進行飛行訓練之賽鴿2 隻。│                    │
 ├──┼─────────────┼──────────┤
 │    │以架設鴿網之方式，於93年8 │                    │
 │    │月9 日6 時至8 時間某時，竊│辰○○於警詢之指述  │
 │ 9  │取辰○○所有，於同日6 時許│（同上偵卷第70頁）  │
 │    │，在臺北縣金山所施放進行飛│                    │
 │    │行訓練之賽鴿。            │                    │
 ├──┼─────────────┼──────────┤
 │    │以架設鴿網之方式，於93年8 │                    │
 │    │月9 日6 時至9 時間某時，竊│張上華之妻Ｈ○○於警│
 │ 10 │取張上華所有，於同日6 時許│詢之指述（同上偵卷第│
 │    │，在福隆所施放進行飛行訓練│72頁）              │
 │    │之賽鴿。                  │                    │
 ├──┼─────────────┼──────────┤
 │    │以架設鴿網之方式，於93年8 │                    │
 │    │月9 日6 時至8 時間某時，竊│黃○○於警詢之指述  │
 │ 11 │取黃○○所有，於同日6 時許│（同上偵卷第74頁）  │
 │    │，在基隆市某地所施放進行飛│                    │
 │    │行訓練之賽鴿。            │                    │
 ├──┼─────────────┼──────────┤
 │    │以架設鴿之方式，於93年8 月│                    │
 │    │19日6 時至8 時間某時，竊取│陳清松之子黃○○於警│
 │ 12 │陳清松所有，於同日6 時許，│詢之指述 (見同上偵查│
 │    │在基隆市某地所施放進行飛行│卷第74頁)           │
 │    │訓練之賽鴿。              │                    │
 ├──┼─────────────┼──────────┤
 │    │以架設鴿網之方式，於93年8 │                    │
 │    │月10日6 時至9 時間某時，竊│Ｍ○○於警詢之指述（│
 │ 13 │取Ｍ○○所有，於同日6 時許│同上偵卷第79頁）    │
 │    │，在基隆外海所施放進行飛行│                    │
 │    │訓練之賽鴿。              │                    │
 ├──┼─────────────┼──────────┤
 │    │以架設鴿網之方式，於93年8 │                    │
 │    │月13日6 時至9 時間某時，竊│Ｇ○○於警詢之指述  │
 │ 14 │取Ｇ○○所有，於同日6 時許│（同上偵卷第81頁）  │
 │    │，在台北縣八里鄉所施放進行│                    │
 │    │飛行訓練之賽鴿。          │                    │
 ├──┼─────────────┼──────────┤
 │    │以架設鴿網之方式，於93年8 │                    │
 │    │月13日6 時至10時間某時，竊│Ｉ○○於警詢之指述  │
 │ 15 │取Ｉ○○所有，於同日6 時許│（同上偵卷第83頁）  │
 │    │，在近海某地所施放進行飛行│                    │
 │    │訓練之賽鴿1 隻。          │                    │
 ├──┼─────────────┼──────────┤
 │    │以架設鴿網之方式，於93年8 │                    │
 │    │月16日6 時至9 時間某時，竊│吳長隆於警詢之指述  │
 │ 16 │取吳長隆所有，於同日6 時許│（同上偵卷第85頁）  │
 │    │，在台北縣八里鄉所施放進行│                    │
 │    │飛行訓練之賽鴿。          │                    │
 ├──┼─────────────┼──────────┤
 │    │以架設鴿網之方式，於93年8 │                    │
 │    │月17日6 時至9 時間某時，竊│甲○○於警詢之指述  │
 │ 17 │取甲○○所有，於同日6 時許│（同上偵卷第88頁）  │
 │    │，在基隆市某處所施放進行飛│                    │
 │    │行訓練之賽鴿。            │                    │
 ├──┼─────────────┼──────────┤
 │    │以架設鴿網之方式，於93年8 │                    │
 │    │月17日8 時至9 時間某時，竊│Ｄ○○於警詢之指述  │
 │ 18 │取Ｄ○○所有，於同日6 時許│(見同上偵查卷第90頁)│
 │    │，在基隆市附近所施放進行飛│                    │
 │    │行訓練之賽鴿1 隻。        │                    │
 ├──┼─────────────┼──────────┤
 │    │以架設鴿網之方式，於93年8 │                    │
 │    │月18日清晨，竊取Ａ○○所有│Ａ○○於警詢之指述  │
 │ 19 │，於同日清晨，在近海某地所│（同上偵卷第93頁）  │
 │    │施放進行飛行訓練之賽鴿1 隻│                    │
 │    │。                        │                    │
 ├──┼─────────────┼──────────┤
 │    │以架設鴿網之方式，於93年8 │                    │
 │    │月18日上午，竊取丑○○所有│丑○○於警詢之指述  │
 │ 20 │，於同日上午，在近海某地所│（同上偵卷第96頁）  │
 │    │施放進行飛行訓練之賽鴿1 隻│                    │
 │    │。                        │                    │
 ├──┼─────────────┼──────────┤
 │    │以架設鴿網之方式，於93年8 │                    │
 │    │月18日6 時至9 時間某時，竊│宙○○於警詢之指述  │
 │ 21 │取宙○○所有，於同日6 時許│（同上偵卷第98頁）  │
 │    │，在基隆近海所施放進行飛行│                    │
 │    │訓練之賽鴿。              │                    │
 ├──┼─────────────┼──────────┤
 │    │以架設鴿網之方式，於93年8 │                    │
 │    │月18日6 時至9 時間某時，竊│未○○於警詢之指述  │
 │ 22 │取未○○所有，於同日6 時許│（同上偵卷第100頁） │
 │    │，在基隆近海所施放進行飛行│                    │
 │    │訓練之賽鴿。              │                    │
 ├──┼─────────────┼──────────┤
 │    │以架設鴿網之方式於93年8 月│                    │
 │    │19日6 時至12時間某時，竊取│Ｂ○○於警詢之指述（│
 │ 23 │Ｂ○○所有，於同日6 時許，│同上偵卷第102頁）   │
 │    │在外海所施放進行飛行訓練之│                    │
 │    │賽鴿1 隻。                │                    │
 ├──┼─────────────┼──────────┤
 │    │以架設鴿網之方式，於93年8 │                    │
 │    │月19日6 時至10時間某時，竊│Ｎ○○於警詢之指述  │
 │ 24 │取Ｎ○○所有，於同日6 時許│（同上偵卷第105頁） │
 │    │，在基隆外海所施放進行飛行│                    │
 │    │訓練之賽鴿1 隻。          │                    │
 ├──┼─────────────┼──────────┤
 │    │以架設鴿網之方式，於93年8 │                    │
 │    │月19日6 時至9 時間某時，竊│Ｃ○○於警詢之指述  │
 │ 25 │取Ｃ○○所有，於同日6 時許│（同上偵卷第107頁） │
 │    │，在基隆市某地所施放進行飛│                    │
 │    │行訓練之賽鴿。            │                    │
 └──┴─────────────┴──────────┘
附表二：
 ┌──┬─────────────┬──────────┐
 │編號│ 竊    取     情     節   │   證        據     │
 ├──┼─────────────┼──────────┤
 │    │以架設鴿網之方式，於93年8 │1.癸○○於警詢之指述│
 │    │月20日7 時至9 時間某時，竊│ （第19492號偵卷第11│
 │ 1  │取癸○○所有，於同日7 時許│  0頁）             │
 │    │，在臺中縣谷關山區所施放進│2.癸○○贓物認領保管│
 │    │行飛行訓練之賽鴿1 隻。    │  單1紙             │
 ├──┼─────────────┼──────────┤
 │    │以架設鴿網之方式，於93年8 │1.申○○於警詢之指述│
 │    │月20日7 時至9 時間某時，竊│  （同上偵卷第112   │
 │ 2  │取申○○所有，於同日7 時許│  頁）              │
 │    │，在苗栗縣泰安鄉山區所施放│2.申○○贓物認領保管│
 │    │進行飛行訓練之賽鴿3 隻。  │  單1紙             │
 ├──┼─────────────┼──────────┤
 │    │以架設鴿網之方式，於93年8 │1.宇○○於警詢之指述│
 │    │月20日6 時40分至9 時間某時│  （同上偵卷第114 頁│
 │ 3  │，竊取宇○○所有，於同日6 │  ）                │
 │    │時40分許，在新竹縣新豐鄉所│2.宇○○贓物認領保管│
 │    │施放進行飛行訓練之賽鴿4 隻│  單1紙             │
 │    │。                        │                    │
 ├──┼─────────────┼──────────┤
 │    │以架設鴿網之方式，於93年8 │1.丁○○於警詢之指述│
 │    │月20日6 時至9 時間某時，竊│  (見同上偵查卷第116│
 │ 4  │取丁○○所有，於同日6 時許│  頁)               │
 │    │，在苗栗縣卓蘭鎮山區所施放│2.丁○○贓物認領保管│
 │    │進行飛行訓練之賽鴿4 隻。  │  單1紙             │
 ├──┼─────────────┼──────────┤
 │    │以架設鴿網之方式，於93年8 │1.壬○○於警詢之指述│
 │    │月20日7 時至9 時間某時，竊│  （同上偵卷第118 頁│
 │ 5  │取壬○○所有，於同日7 時許│  ）                │
 │    │，在臺中縣豐原市大安港海邊│2.壬○○贓物認領保管│
 │    │所施放進行飛行訓練之賽鴿2 │  單1紙             │
 │    │隻。                      │                    │
 ├──┼─────────────┼──────────┤
 │    │以架設鴿網之方式，於93年8 │1.邱宏榮於警詢之指述│
 │    │月20日6 時至9 時間某時，竊│  (見同上偵查卷第120│
 │ 6  │取邱宏榮所有，於同日6 時許│2.邱宏榮贓物認領保管│
 │    │，在台中縣龍井鄉海邊所施放│  單1紙             │
 │    │進行飛行訓練之賽鴿1 隻。  │                    │
 ├──┼─────────────┼──────────┤
 │    │以架設鴿網之方式，於93年8 │1.玄○○於警詢之指述│
 │    │月20日8 時至9 時間某時，竊│  （同上偵卷第122頁 │
 │ 7  │取玄○○所有，於同日8 時許│  ）                │
 │    │，在宜蘭縣冬山河河邊所施放│2.玄○○贓物認領保管│
 │    │進行飛行訓練之賽鴿1 隻。  │  單1紙             │
 ├──┼─────────────┼──────────┤
 │    │以架設鴿網之方式，於93年8 │1.Ｅ○○於警詢之指述│
 │    │月20日6 時至9 時間某時，竊│  （同上偵卷第124頁 │
 │ 8  │取Ｅ○○所有，於同日6 時許│  ）                │
 │    │，在苗栗縣卓蘭鎮山腳下所施│2.Ｅ○○贓物認領保管│
 │    │放進行飛行訓練之賽鴿3 隻。│  單1紙             │
 ├──┼─────────────┼──────────┤
 │    │以架設鴿網之方式，於93年8 │1.戌○○於警詢之指述│
 │    │月20日5 時40分至9 時間某時│  (見同上偵查卷第126│
 │ 9  │，竊取戌○○所有，於同日5 │  頁)               │
 │    │時40分許，在彰化縣某地所施│2.戌○○贓物認領保管│
 │    │放進行飛行訓練之賽鴿1 隻。│  單1紙             │
 ├──┼─────────────┼──────────┤
 │    │以架設鴿網之方式，於93年8 │1.午○○於警詢之指述│
 │    │月20日6 時至9 時間某時，竊│  （同上偵卷第128頁 │
 │ 10 │取午○○所有，於同日6 時許│  ）                │
 │    │，在南投縣集集鎮山腳下所施│2.午○○贓物認領保管│
 │    │放進行飛行訓練之賽鴿2 隻。│  單1紙             │
 ├──┼─────────────┼──────────┤
 │    │以架設鴿網之方式，於93年8 │1.巳○○於警詢之指述│
 │    │月20日6 時至9 時間某時，竊│  (見同上偵查卷第130│
 │ 11 │取巳○○所有，於同日6 時許│  頁)               │
 │    │，在外海所施放進行飛行訓練│2.巳○○贓物認領保管│
 │    │之賽鴿1 隻。              │  單1紙             │
 ├──┼─────────────┼──────────┤
 │    │以架設鴿網之方式，於93年8 │1.Ｌ○○於警詢之指述│
 │    │月20日8 時至9 時間某時，竊│  （同上偵卷第132頁 │
 │ 12 │取Ｌ○○所有，於同日8 時許│  ）                │
 │    │，在宜蘭縣冬山河所施放進行│2.Ｌ○○贓物認領保管│
 │    │飛行訓練之賽鴿1 隻。      │  單1紙             │
 ├──┼─────────────┼──────────┤
 │    │以架設鴿網之方式，於93年8 │1.乙○○於警詢之指述│
 │    │月20日6 時至9 時間某時，竊│  （同上偵卷第134頁 │
 │ 13 │取乙○○所有，於同日6 時許│  ）                │
 │    │，在臺中縣大安港所施放進行│2.乙○○贓物認領保管│
 │    │飛行訓練之賽鴿5 隻。      │                    │
 ├──┼─────────────┼──────────┤
 │    │以架設鴿網之方式，於93年8 │1.Ｆ○○於警詢之指述│
 │    │月20日6 時至9 時間某時，竊│  （同上偵卷第136頁 │
 │ 14 │取Ｆ○○所有，於同日6 時許│  ）                │
 │    │，在彰化縣鹿港鎮所施放進行│2.Ｆ○○贓物認領保管│
 │    │飛行訓練之賽鴿1 隻。      │  單1紙             │
 ├──┼─────────────┼──────────┤
 │    │以架設鴿網之方式，於93年8 │1.卯○○於警詢之指述│
 │    │月20日6 時30分至9 時間某時│  （同上偵卷第138頁 │
 │ 15 │，竊取卯○○所有，於同日6 │  ）                │
 │    │時30分許，在基隆市某地所施│2.卯○○贓物認領保管│
 │    │放進行飛行訓練之賽鴿1 隻。│  單1紙             │
 ├──┼─────────────┼──────────┤
 │    │以架設鴿網之方式，於93年8 │1.辛○於警詢之指述 (│
 │    │月20日6 時15分至9 時間某時│  見同上偵查卷第140 │
 │ 16 │，竊取辛○所有，於同日6時 │  頁)               │
 │    │15分許，在雲林縣西螺鎮所施│2.辛○贓物認領保管單│
 │    │放進行飛行訓練之賽鴿1 隻。│  1紙               │
 ├──┼─────────────┼──────────┤
 │    │以架設鴿網之方式，於93年8 │1.Ｊ○○於警詢之指述│
 │    │月19日7 時許至9 時間某時，│  （同上偵卷第142頁 │
 │ 17 │竊取Ｊ○○所有，於日7 時許│  ）                │
 │    │，在彰化縣海邊所施放進行飛│2.Ｊ○○贓物認領保管│
 │    │行訓練之賽鴿1 隻。        │  單1紙             │
 ├──┼─────────────┼──────────┤
 │    │以架設鴿網之方式，於93年8 │1.子○○於警詢之指述│
 │    │月20日6 時至9 時間某時，竊│  (見同上偵查卷第144│
 │ 18 │取子○○所有，於同日6 時許│  頁)               │
 │    │，在桃園縣龜山鄉所施放進行│2.子○○贓物認領保管│
 │    │飛行訓練之賽鴿3 隻。      │  單1紙             │
 ├──┼─────────────┼──────────┤
 │    │以架設鴿網之方式，於93年8 │1.己○○於警詢之指述│
 │    │月20日6 時至9 時間某時，竊│  (見同上偵查卷第146│
 │ 19 │取己○○所有，於同日6 時許│  頁)               │
 │    │，在某處所施放進行飛行訓練│2.己○○贓物認領保管│
 │    │之賽鴿2 隻。              │  單1紙             │
 ├──┼─────────────┼──────────┤
 │    │以架設鴿網之方式，於93年8 │1.李呈豐於警詢之指述│
 │    │月20日6 時至9 時間某時，竊│  （同上偵卷第148 頁│
 │ 20 │取李呈豐所有，於同日6 時許│  ）                │
 │    │，在苗栗縣通宵鎮海邊所施放│2.李呈豐贓物認領保管│
 │    │進行飛行訓練之賽鴿1 隻。  │  單1紙             │
 ├──┼─────────────┼──────────┤
 │    │以架設鴿網之方式，於93年8 │1.酉○○於警詢之指述│
 │    │月20日5 時30分至9 時間某時│  （同上偵卷第150 頁│
 │ 21 │，竊取酉○○所有，於同日5 │  ）                │
 │    │時30分許，在臺中縣谷關所施│2.酉○○贓物認領保管│
 │    │放進行飛行訓練之賽鴿2 隻。│  單1紙             │
 └──┴─────────────┴──────────┘
 附表三：
  ┌──┬───────┬────────┬──────┐
  │編號│勒贖時間      │    被害人      │匯入帳號    │
  ├──┼───────┼────────┼──────┤
  │ 1  │93年8 月1 日8 │Ｋ○○          │陳秋吉8,010 │
  │    │時許          │                │元          │
  ├──┼───────┼────────┼──────┤
  │ 2  │93年8 月4 日9 │寅○○          │陳秋吉6,005 │
  │    │時許          │                │元          │
  ├──┼───────┼────────┼──────┤
  │ 3  │93年8 月6 日12│吳坤連          │陳秋吉3,605 │
  │    │時許          │                │元          │
  ├──┼───────┼────────┼──────┤
  │ 4  │93年8 月7 日11│戊○○          │邵芳龍6,015 │
  │    │時許          │                │元          │
  ├──┼───────┼────────┼──────┤
  │ 5  │93年8 月7 日上│亥○○          │邵芳龍2,014 │
  │    │午            │                │元          │
  ├──┼───────┼────────┼──────┤
  │ 6  │93年8 月7 日11│Ｐ○○          │邵芳龍2,016 │
  │    │時許          │                │元          │
  ├──┼───────┼────────┼──────┤
  │ 7  │93年8 月7 日11│Ｏ○○          │邵芳龍2,017 │
  │    │時許          │                │元          │
  ├──┼───────┼────────┼──────┤
  │ 8  │93年8 月7 日11│庚○○          │邵芳龍4,010 │
  │    │時許          │                │元          │
  ├──┼───────┼────────┼──────┤
  │ 9  │93年8 月9 日8 │辰○○          │邵芳龍2,026 │
  │    │時許          │                │元          │
  ├──┼───────┼────────┼──────┤
  │10  │93年8 月9 日9 │張上華          │邵芳龍2,029 │
  │    │時許          │                │元          │
  ├──┼───────┼────────┼──────┤
  │11  │93年8 月9 日8 │黃○○          │邵芳龍6,036 │
  │    │時許          │                │元          │
  ├──┼───────┼────────┼──────┤
  │12  │93年8 月19 日8│陳清松（黃○○之│邵芳龍1,802 │
  │    │時許          │父）            │元          │
  │    │              │                │邵芳龍1,808 │
  │    │              │                │元          │
  ├──┼───────┼────────┼──────┤
  │13  │93年8 月10日9 │Ｍ○○          │邵芳龍2,022 │
  │    │時許          │                │元          │
  ├──┼───────┼────────┼──────┤
  │14  │93年8 月13日9 │Ｇ○○          │邵芳龍3,014 │
  │    │時許          │                │元          │
  ├──┼───────┼────────┼──────┤
  │15  │93年8 月13日10│Ｉ○○          │邵芳龍1,916 │
  │    │時許          │                │元          │
  ├──┼───────┼────────┼──────┤
  │16  │93年8 月16日9 │丙○○          │邵芳龍1,823 │
  │    │時許          │                │元          │
  ├──┼───────┼────────┼──────┤
  │17  │93年8 月17日9 │甲○○          │邵芳龍1,638 │
  │    │時許          │                │元          │
  ├──┼───────┼────────┼──────┤
  │18  │93年8 月17日9 │Ｄ○○          │邵芳龍1,820 │
  │    │時許          │                │元          │
  ├──┼───────┼────────┼──────┤
  │19  │93年8 月18日10│Ａ○○          │邵芳龍2,017 │
  │    │時            │                │元          │
  ├──┼───────┼────────┼──────┤
  │20  │93年8 月18日10│丑○○          │邵芳龍1,811 │
  │    │時許          │                │元          │
  ├──┼───────┼────────┼──────┤
  │21  │93年8 月18日9 │宙○○          │邵芳龍2,010 │
  │    │時許          │                │元          │
  ├──┼───────┼────────┼──────┤
  │22  │93年8 月18日9 │未○○          │邵芳龍2,029 │
  │    │時許          │                │元          │
  ├──┼───────┼────────┼──────┤
  │23  │93年8 月19日12│Ｂ○○          │邵芳龍2,049 │
  │    │時許          │                │元          │
  ├──┼───────┼────────┼──────┤
  │24  │93年8 月19日10│Ｎ○○          │邵芳龍1,500 │
  │    │時許          │                │元          │
  ├──┼───────┼────────┼──────┤
  │25  │93年8 月19日9 │Ｃ○○          │邵芳龍2,006 │
  │    │時許          │                │元          │
  └──┴───────┴────────┴──────┘
附錄：本案論罪科刑法條全文
中華民國刑法第321 條（加重竊盜罪）
犯竊盜罪而有左列情形之一者，處6 月以上、5 年以下有期徒刑
：
一  於夜間侵入住宅或有人居住之建築物、船艦或隱匿其內而犯
之者。
二  毀越門扇、牆垣或其他安全設備而犯之者。
三  攜帶兇器而犯之者。
四  結夥三人以上而犯之者。
五  乘火災、水災或其他災害之際而犯之者。
六  在車站或埠頭而犯之者。
前項之未遂犯罰之。                                                                              前項之未遂犯罰之。


司法院資訊處製作；財團法人民間司法改革基金會備份。
